臺灣臺中地方法院刑事判決
110年度交易字第1114號
公  訴  人  臺灣臺中地方檢察署檢察官
被      告  李宥維


上列被告因公共危險案件，經檢察官提起公訴（110年度速偵字
第2951號），本院判決如下：
    主    文
李宥維吐氣所含酒精濃度達每公升零點二五毫克以上而駕駛動力
交通工具，累犯，處有期徒刑陸月，如易科罰金，以新臺幣壹仟
元折算壹日。
    事    實
一、李宥維於民國110年7月27日16時許，在臺中市民族路與仁愛
    街口之工地，飲用啤酒3瓶後，於同日17時許，先搭計程車
    返家，並於同日21時許，不顧大眾行車之安全，基於酒後駕
    駛動力交通工具之犯意，騎乘車號000-0000號普通重型機車
    上路。嗣於同日21時30分許，行經臺中市大里區國光路與興
    大南街交岔路口時，因為規避路檢遂於路檢點前路口停下，
    為警攔查，發現其酒氣甚濃，遂對其施以吐氣式酒精濃度測
    試，於同日21時57分許，當場測得其吐氣所含酒精濃度為每
    公升0.40毫克。
二、案經臺中市政府警察局霧峰分局報告臺灣臺中地方檢察署偵
    查起訴。
    理    由
一、證據能力部分：
　　按被告以外之人於審判外之言詞或書面陳述，除法律有規定
    者外，不得作為證據；被告以外之人於審判外之陳述，雖不
    符合刑事訴訟法第159 條之1 至第159 條之4 之規定，但經
    當事人於審判程序同意作為證據，法院審酌該言詞陳述或書
    面陳述作成時之情況，認為適當者，亦得為證據。當事人、
    代理人或辯護人於法院調查證據時，知有第159 條第1 項不
    得為證據之情形，而未於言詞辯論終結前聲明異議者，視為
    有前項之同意，刑事訴訟法第159 條第1 項、第159 條之5
    定有明文。查本件判決認定犯罪事實所引用之被告李宥維以
    外之人於審判外之陳述，檢察官及被告迄至言詞辯論終結前
    均未聲明異議，且經本院審酌該等證據資料製作時之情況，
    並無違法不當及證明力明顯過低之瑕疵，堪認作為證據應屬
    適當，依上開規定，均具有證據能力。至於不具供述性之非
    供述證據，並無傳聞法則之適用，該等證據既無證據證明係
    公務員違背法定程序所取得，復經本院踐行調查證據程序，
    且與本案具有關聯性，亦均有證據能力。
二、認定犯罪事實之證據及理由：
　　上開事實，業據被告於警詢、偵查中、本院審理時均坦承不
    諱（見偵卷第28至29、65至66頁，本院卷第35、36 頁），
    並有員警職務報告、四德派出所道路交通事故當事人酒精測
    定紀錄表、證號查詢機車駕駛人、車輛詳細資料報表、臺中
    市政府警察局舉發違反道路交通管理事件通知單影本2份等
    在卷可稽（見偵卷第23、39、45、47、41頁），上開補強證
    據足以擔保被告前開任意性自白之真實性，核與事實相符，
    可採為證據，本件事證明確，被告犯行堪以認定，應依法論
    科。
三、核被告所為，係犯刑法第185 條之3 第1 項第1 款之吐氣所
    含酒精濃度達每公升0.25毫克以上而駕駛動力交通工具罪。
四、查被告因酒後駕車之公共危險案件，經本院以107年度交易
    字第1689號判決判處有期徒刑5 月確定，於108 年9 月21日
    執行完畢等情，有臺灣高等法院被告前案紀錄表在卷可參。
    被告受有期徒刑之執行完畢後，5 年以內故意再犯本案有期
    徒刑以上之罪，本院審酌被告所犯前罪與本案犯罪，均屬於
    故意犯罪類型，且均係公共危險案件，顯見前案有期徒刑執
    行並無顯著成效，被告對於刑罰之反應力薄弱，仍應適用累
    犯規定予以加重，不致生被告所受之刑罰超過其所應負擔罪
    責，導致其人身自由因此遭受過苛之侵害，而有不符憲法罪
    刑相當原則，進而牴觸憲法第23條比例原則情形，予以加重
    最低本刑並無罪刑不相當之情事，爰依刑法第47條第1 項之
    規定加重其刑。
五、爰以行為人之責任為基礎，審酌被告明知酒精成分對人之意
    識能力具有不良影響，酒後騎車對一般往來之公眾及駕駛人
    自身皆具有高度危險性，既漠視自己安危，尤枉顧公眾安全
    ，而於服用酒類後，其呼氣酒精濃度達每公升0.40毫克，已
    處於不能安全駕駛動力交通工具之狀態仍騎乘機車，完全不
    顧他人生命財產可能面臨風險，嚴重危害道路交通安全，心
    態可議，且前已有4次公共危險之前科紀錄，竟仍違犯本罪
    ，惡行非輕；惟慮被告犯後坦承酒後騎車，態度尚可，兼衡
    被告自述高中肄業之教育程度、父親70歲、母親68歲、由其
    幫忙扶養、離婚許久、獨立從小撫養2小孩、現都在臺中讀
    大學、從事建築業、每月收入新臺幣3萬多元，經濟狀況勉
    持、路上看到流浪狗會幫忙送去治療再送到流浪中心等語（
    見本院卷第37至38頁），兼衡被告連同本次酒後駕車已屬第
    5次犯案，然考量被告本次飲酒後第一時間尚知搭乘計程車
    行動，係於酒後近5小時騎乘機車，此與一般酒後即駕車之
    情節畢竟有所不同，本院再三斟酌，被告係全家父母親、2
    名尚就讀大學子女唯一經濟來源，若因本案入監服刑，家中
    經濟將頓失所依，勢必影響其他成員之基本生活。而刑罰之
    目的，係藉由處罰促使被告深切記取教訓，日後不再違犯，
    若因刑罰反造成被告家人喪失基本生存條件，恐非刑罰設計
    之目的。本院為此，當庭剴切諭示被告能多考慮自己與他人
    生命、身體安全，日後不再違犯，審究被告犯罪動機、目的
    、手段、犯罪所生之危害等一切情狀，量處如主文所示之刑
    ，並諭知易科罰金之折算標準，以示懲儆。
據上論斷，應依刑事訴訟法第299條第1項前段，刑法第185條之3
第1項第1款、第41條第1項前段、第47條第1項，刑法施行法第1
條之1第1項，判決如主文。
本案經檢察官陳振義提起公訴，檢察官蔣得龍到庭執行職務。
中　　華　　民　　國　　110 　年　　9 　　月　　15　　日
                  刑事第九庭    法  官  彭國能
以上正本證明與原本無異。
如不服本判決應於收受判決後20日內向本院提出上訴書狀，並應
敘述具體理由；其未敘述上訴理由者，應於上訴期間屆滿後20日
內向本院補提理由書（均須按他造當事人之人數附繕本）「切勿
逕送上級法院」。
                                書記官  陳宇萱
中　　華　　民　　國　　110 　年　　9 　　月　　15　　日
附錄本案論罪科刑所犯法條
中華民國刑法第185條之3第1項第1款
駕駛動力交通工具而有下列情形之一者，處2 年以下有期徒刑，
得併科20萬元以下罰金：
一、吐氣所含酒精濃度達每公升零點二五毫克或血液中酒精濃度
達百分之零點零五以上。